## MOSCOL SUAREZ, ADRIAN GABRIEL UPC-CIENCIAS DE LA COMPUTACIÓN

Teléfono(s): 996571206 Email: adriangmoscols@gmail.com

DNI: 70350368

Egresado de la carrera de Ciencias de la Computación en la Universidad Peruana de Ciencias Aplicadas (UPC). Se destaca su activa comunicación y liderazgo en trabajos grupales. Interesado en las áreas de desarrollo web con experiencia Full-Stack, JavaScrip y framework spring boot para el desarrollo back y Frameworks de angular, Vue y React para el desarrollo Front. A su vez, interesado en el área de Data Science y Data Engineer para el preprocesamiento y análisis de datos con R o Python y Power Bi. Además, busca la mejora continua en favor de la empresa y su entorno a través del cumplimiento de objetivos a tiempo.

**Experiencia Laboral:** 

01/08/2023 - Actualidad MEDIA LAB TECH S.A.C.

Actividad: Análisis de datos Cargo: Practicante Profesional

Funciones: Limpieza y análisis de datos para empresas clientes.

14/12/2022 - 28/02/2023 **OPPORTUNITY EMPRESAS SAC** 

Actividad: Desarrollador FullStack Cargo: Analista Programador

Funciones: Desarrollo fullstack de páginas web para empresas.

Logros: Cumplimiento efectivo de todos los proyectos propuestos en las fechas definidas.

14/02/2022 - 14/05/2022 **EVOL - TSnet S.A.** 

Actividad: Consultora de Servicios TI en Oracle

Cargo: practicante

Funciones: Desarrollo de integraciones y reportes para proyectos, así como la documentación de estos

mismos.

Logros: Desarrollo del proyecto de QUICORP para el despliegue exitoso de sus proyectos

empresariales.

**Estudios:** 

2018 - 2023 Universidad Peruana de Ciencias Aplicadas, Perú

CIENCIAS DE LA COMPUTACIÓN

Egresado

100.0% de avance académico

2012 - 2017 San Ignacio de Recalde School, Perú

COLEGIO Secundario

Cursos y seminarios:

Ago 2023 - Actualidad The Complet 2023 Web Development Bootcamp

Udemy

Ago 2021 - Dic 2021 Machine Learning

upc

Jul 2021 - Sep 2021 Master en Frameworks JavaScript: Aprende Angular, React, Vue

Udemy

Mar 2020 - Jul 2020 Desarrollo Web

upc

Idiomas:

Inglés - Escrito Avanzado - Hablado Técnico Portugués - Escrito Básico - Hablado Básico Francés - Escrito Básico - Hablado Básico

Conocimientos de Informática:

Desarrollo Full-Stack (Intermedio)

SQL 2019 (Intermedio)

PYTHON: PROGRAMACIÓN Y ANÁLISIS DE DATOS (Intermedio)

Machine Learning (Básico)

C, C++, Visual C++, HTML, CSS, JavaScript, SASS(Intermedio)

R – Studio (Básico) Java, Spring Boot (Básico) Node.js (Intermedio)

JAVA 8(Básico) Neural Networks y Deep Learning(Básico)

Excel (Tablas dinámicas, funciones, manejo de base de datos, fórmulas) (Avanzado)

Power Bi (Intermedio) Alteryx (Básico)